ACORDAO-COMPLETO-2565635

ACÓRDÃO DE RELAÇÃO

ACÓRDÃO DE RELAÇÃO 8567/2022 ATA 42/2022 - SEGUNDA CÂMARA

Acórdão 8567/2022-TCU-Segunda Câmara
	VISTOS e relacionados estes autos de tomada de contas especial instaurada pela Secretaria Especial do Desenvolvimento Social em desfavor de Nelson Trad Filho (Prefeito Municipal durante o período de 1º/1/2005 a 31/12/2012) , em razão da não comprovação da boa e regular aplicação dos recursos recebidos do Fundo Nacional de Assistência Social para execução dos programas Proteção Social Básica (PSB) e Proteção Social Especial (PSE) no exercício de 2012;
	Considerando os pareceres uniformes exarados pela Secretaria de Controle Externo de Tomada de Contas Especial (peças 126) e pelo órgão do Ministério Público junto ao TCU (peça 128) , após exame técnico das alegações de defesa apresentadas pelo Município de Campo Grande (MS) , dos quais consta a conclusão de que os argumentos deduzidos pelo ente municipal não foram suficientes para elidir a irregularidade apontada nos autos;
	Considerando que não houve participação do então Prefeito, Nelson Trad Filho, na realização das despesas impugnadas, uma vez que os documentos referentes às etapas de empenho e liquidação das despesas foram assinados pela então titular da Secretaria Municipal de Assistência Social;	
	Considerando que não se encontram prescritas as pretensões ressarcitória e punitiva; e
	Considerando a presunção da boa-fé em favor do ente federado e a inexistência de outras irregularidades que lhe sejam atribuíveis;
	ACORDAM os Ministros do Tribunal de Contas da União, reunidos em Sessão da Segunda Câmara, com fundamento no art. 143, incisos I, "a", e V, "c", do Regimento Interno/TCU, em:
	a) acolher as razões de justificativa apresentadas por Nelson Trad Filho (XXX.481.181-XX) ;
	b) julgar regulares as contas de Nelson Trad Filho (XXX.481.181-XX) , com fulcro nos  arts. 16, I, e 17 da Lei 8.443/1992, dando-lhe quitação plena; 
	c)  fixar novo e improrrogável prazo de 15 dias, a contar da notificação, com fundamento no art. 12, §§ 1º e 2º, da Lei 8.443/92 e art. 202, §§ 3º, 4º e 5º, do Regimento Interno do TCU, para que o Município de Campo Grande (MS) efetue e comprove, perante este Tribunal, o recolhimento das quantias abaixo discriminadas aos cofres do Fundo Nacional de Assistência Social, atualizadas monetariamente até a data do efetivo recolhimento, na forma prevista na legislação em vigor:
	Data de ocorrência
	Valor histórico (R$) 

	6/8/2012
	151.000,00

	28/6/2012
	30.000,00

	28/6/2012
	30.000,00

d) informar ao Município de Campo Grande (MS) que a liquidação tempestiva do débito atualizado monetariamente saneará o processo e permitirá que suas contas sejam julgadas regulares com ressalva, dando-lhe quitação, nos termos do § 4º, do art. 202, do Regimento Interno do TCU, ao passo que a ausência desse pagamento tempestivo levará ao julgamento pela irregularidade de suas contas, com imputação de débito a ser atualizado monetariamente e acrescido de juros de mora, nos termos do art. 19 da Lei 8.443/1992; 
e) autorizar, caso requerido, nos termos do art. 26 da Lei 8.443/1992, o parcelamento da dívida indicada na alínea "b" acima em até 36 parcelas mensais e sucessivas, atualizadas monetariamente, esclarecendo ao responsável que a falta de pagamento de qualquer parcela importará no vencimento antecipado do saldo devedor, sem prejuízo das demais medidas legais; e
f) comunicar ao Município de Campo Grande (MS) e a Nelson Trad Filho a prolação do presente Acórdão.
1. Processo TC-Processo 026.734/2020-6 (TOMADA DE CONTAS ESPECIAL) 
	1.1. Responsáveis: Nelson Trad Filho (XXX.481.181-XX) ; Município de Campo Grande (MS) (03.501.509/0001-06) .
	1.2. Órgão/Entidade: Município de Campo Grande (MS) .
	1.3. Relator: Ministro Antonio Anastasia.
	1.4. Representante do Ministério Público: Procurador Sergio Ricardo Costa Caribé.
	1.5. Unidade Técnica: Secretaria de Controle Externo de Tomada de Contas Especial (SecexTCE) .
	1.6. Representação legal: Edson Kohl Junior (15.200/OAB-MS) , representando Nelson Trad Filho; Marcelino Pereira dos Santos (5663/OAB-MS) , representando o Município de Campo Grande (MS) . 
	1.7. Determinações/Recomendações/Orientações: não há.

Segunda Câmara

Município de Campo Grande (MS).

Nelson Trad Filho (XXX.481.181-XX); Município de Campo Grande (MS) (03.501.509/0001-06).

ANTONIO ANASTASIA

Edson Kohl Junior (15.200/OAB-MS), representando Nelson Trad Filho; Marcelino Pereira dos Santos (5663/OAB-MS), representando o Município de Campo Grande (MS).

Procurador Sergio Ricardo Costa Caribé.

TOMADA DE CONTAS ESPECIAL (TCE)

Secretaria de Controle Externo de Tomada de Contas Especial (SecexTCE).